臺灣板橋地方法院交通事件裁定　　　　 94年度交聲字第354號
原處分機關　交通部公路總局臺北區監理所
異　議　人
即受處分人　甲○○
上列受處分人因違反道路交通管理處罰條例事件，對於交通部公
路總局臺北區監理所中華民國94年3 月17日所為之處分（原處分
案號：北監自裁字第裁40-ACL501783號），聲明異議，本院裁定
如下：
    主  文
異議駁回。
    理　由
一、按汽車在同一車道行駛時，除擬超越前車外，後車與前車之
    間應保持隨時可以煞停之距離，道路交通安全規則第94條第
    1 項定有明文。次按汽車駕駛人駕駛汽車不依規定保持前、
    後車距離者，處銀元二百元以上四百元以下（即新臺幣六百
    元以上一千二百元以下）罰鍰，道路交通管理處罰條例第58
    條第1 款亦有明定。
二、本件異議人即受處分人甲○○於民國94年1 月14日上午7 時
    40分許，駕駛車牌號碼IW-1338 號自用小客車，沿臺北市重
    陽橋內側車道東向西行駛，因未與前車保持安全距離，追撞
    同向行進間由林美玲所駕駛車牌號碼2B-3585 號自用小客車
    車尾，並因受同向後方張玉英所駕駛車牌號碼3036-DU 自用
    小客車推撞，再次撞擊林美玲所駕駛前開自用小客車而肇事
    ，經臺北市政府警察局士林分局交通分隊員警到場處理、繪
    製現場圖並對異議人、林美玲及張玉英詢問後，以受處分人
    有違反道路交通管理處罰條例第58條第1 款（舉發通知單贅
    載第1 項，應予更正）規定之行為製單舉發，經將舉發通知
    單送達於受處分人後，受處分人於舉發通知單上所載之應到
    案日期前，經臺北市交通事件裁決所函轉向原處分機關及舉
    發單位提出申訴，案經舉發單位調查結果，仍認受處分人確
    有前開違規行為，原處分機關乃以「不依規定保持前、後車
    距離」之違規事實，依道路交通管理處罰條例第58條第1 款
    （裁決書贅載第1 項，應予更正）及違反道路交通管理事件
    統一裁罰基準表之規定，於94年3 月17日裁處受處分人罰鍰
    新臺幣六百元。
三、受處分人於異議狀中固不否認有於上述時間駕駛前揭車號之
    自用小客車，於前述地點與林美玲、張玉英所駕駛之上開二
    部車輛發生碰撞之事實，惟矢口否認有違反道路交通管理處
    罰條例之行為，辯稱：事故之發生係因當時車輛於大雨之天
    候狀況下行進，前車突然定點煞車而伊亦隨之緊急煞停時，
    遭同向後方自用小客車推撞，致造成嚴重受損，然臺北市政
    府警察局士林分局卻以伊不依規定保持前後車距離之違規事
    項逕行舉發，因此表示不服云云。經查：依卷附之交通事故
    談話紀錄表所載，事故發生時，林美玲係駕駛車牌號碼2B-3
    585 號自用小客車沿重陽橋東往西方向行駛，但因其同車道
    前方有一部汽車緩慢行駛，故其亦緩緩行駛，忽然聽聞一聲
    撞擊聲，其後車尾被同向行駛在後的車牌號碼IW-1338 號自
    用小客車車頭撞擊，致其再向前撞擊前車，忽然又一次撞擊
    ，其發現一部同向同車道之車牌號碼3036-DU 自用小客車撞
    擊車牌號碼IW-1338 號自用小客車而肇事，此經證人林美玲
    於警詢時證述綦詳。另證人張玉英於警詢時亦證稱：伊當時
    係駕駛車牌號碼3036-DU 號自用小客車沿重陽橋東向西行駛
    內側車道，但伊前方同車道有一部車牌號碼IW-1338 號自用
    小客車忽然煞車，且撞及前方之車牌號碼2B-3585 號自用小
    客車車尾，伊見狀馬上煞車向右轉，但已來不及，伊駕駛之
    汽車之左前車頭撞擊前方之車牌號碼IW-1338 號自用小客車
    等語。再細究卷附之臺北市○○○○○道路交通事故現場圖
    所示，肇事之時，林美玲、甲○○、張玉英三人依序駕駛車
    牌號碼2B-3585 號、IW-1338 號、3036 -DU號自用小客車前
    後排列行駛，參諸行駛最後之張玉英證稱其有目睹前方同車
    道之車牌號碼IW-1338 號自用小客車忽然煞車，且撞及更前
    方之車牌號碼2B-3585 號自用小客車車尾，其見狀煞車不及
    ，致追撞異議人駕駛之IW-1338 號自用小客車等語，可知其
    僅碰撞前車一次；而依行駛最前之林美玲證稱其因緩慢行駛
    ，忽然聽聞一聲撞擊聲，其後車尾被同向行駛在後的車牌號
    碼IW-1338 號自用小客車車頭撞擊，致其再向前撞擊前車，
    忽然又一次撞擊，其發現一部同向同車道之車牌號碼3036-D
    U 號自用小客車撞擊車牌號碼IW-1338 號自用小客車等情，
    則可知林美玲受有先後二次撞擊。綜上二人之證述參互以觀
    ，足認林美玲駕駛之車牌號碼2B-3585 號自用小客車第一次
    遭受撞擊時，應係行駛在其車後由異議人駕駛之IW-1338 號
    自用小客車所造成，至於林美玲感受到的第二次撞擊，則是
    行駛在最後面之張玉英駕駛3036-DU 自用小客車因煞車不及
    撞擊異議人之車牌號碼IW-1338 號自用小客車後又推撞林美
    玲駕駛之車牌號碼2B-3585 號自用小客車車尾所致甚明。從
    而異議人駕駛汽車未依規定保持前、後車距離致追撞前車之
    事實，至為灼然。異議人仍以前詞為辯，並無可採，本件事
    證明確，異議人駕駛汽車有上述違規行為行為洵堪認定。
四、綜上所述，異議人駕駛汽車，確有違反道路交通安全規則第
    94條第1 項、道路交通管理處罰條例第58條第1 款規定之情
    形，是原處分機關依道路交通管理處罰條例第58條第1 款、
    違反道路交通管理事件統一裁罰基準表之規定，裁處罰鍰新
    臺幣六百元，核無違誤，受處分人之異議為無理由，自應予
    以駁回。
據上論斷，應依道路交通案件處理辦法第19條，裁定如主文。
中　　華　　民　　國　　94　　年　　5 　　月　　30　　日
                    交通法庭    法　官  張江澤
以上正本證明與原本無異。
如不服本裁定，應於送達後5日內，向本院提出抗告狀。
                                書記官  林怡秀
中　　華　　民　　國　　94　　年　　5 　　月　　30　　日
